# 外币报表折算差额计入其他综合收益时是否要考虑所得税的影响？

提问人：zhongzhao433 时间：2015-02-01 10:12:35
外币报表折算差额计入其他综合收益时是否要考虑所得税的影响？这个所得税适用税率用经营所在国家的适用税率？

回答人：chenyiwei
外币报表折算差额是由于对不同的报表项目采用不同的折算汇率导致的，完全是会计处理原因造成，通常对该项其他综合收益项目不考虑递延所得税影响，因为假设按原币表示的境外经营资产和负债的计税基础和账面价值一致，那么折算后也不会有暂时性差异。

提问人：dumingrain 时间：2015-02-07 17:10:11
再咨询一个问题，那就是现金流量是按什么汇率折算？现金流量表里的外币报表折算差异放在哪里？

回答人：chenyiwei
发生额按发生日汇率或平均汇率折算；期初期末余额按当日即期汇率折算，差额反映在“汇率变动对现金的影响”项目内。